臺灣高等法院臺中分院刑事判決　　　　　　　　　九十三年度上易字第一三九號
　　上　訴　人
　　即　被　告　乙○○原名陳.
右上訴人因被告偽造文書案件，不服臺灣臺中地方法院九十三年度易字第一九八五
號中華民國九十三年九月三十日第一審判決（起訴案號：臺灣臺中地方法院檢察署
九十三年度偵字第八八五八號），提起上訴，本院裁定如左：
      主  文
上訴駁回。
      事實及理由
一、本案經本院審理結果，認第一審判決認事用法及量刑均無不當，應予維持，並引
    用第一審判決書記載之事實、證據及理由（如附件）。
二、上訴人即被告（下稱被告）乙○○上訴意旨略謂：原審量刑過重，請求從輕量刑
    云云。
三、按量刑輕重係屬事實審法院得依職權自由裁量之事項，苟已斟酌刑法第五十七條
    各款所列情狀而未逾越法定刑度，不得遽指為違法（參最高法院七十二年度台上
    字第六六九六號、七十五年度台上字第七０三三號判例）；且在同一犯罪事實與
    情節，如別無其他加重或減輕之原因，下級審量定之刑，亦無過重或失輕之不當
    情形，則上級審法院對下級審法院之職權行使，原則上應予尊重（最高法院八十
    五年度台上字第二四四六號裁判意旨參照）。原審審酌被告已有多項前科，素行
    不佳，於本身所使用之汽車牌照經吊銷後，仍不循規蹈矩，為圖本身之便利，刻
    意取來偽造之牌照使用，不僅法治觀念薄弱，也彰顯其行為具有相當之可責性，
    不宜從輕寬縱，及其犯罪之手段、方法、所得及坦承犯行等一切情狀，量處被告
    有期徒刑六月，並諭知易科金之折算標準，經核於法並無不合，依前開說明，被
    告即不得任意指為不當，是其上訴為無理由，應予駁回。
據上論斷，應依刑事訴訟法第三百七十三條、第三百六十八條，判決如主文。
本案經檢察官丙○○到庭執行職務。
中      華      民      國      九十三      年  十二    月  二十二      日
                                    臺灣高等法院臺中分院刑事第八庭
                                          審判長法  官  羅  得  村
                                                法  官  劉  榮  服
                                                法  官  巫  政松
右正本證明與原本無異。
本件不得上訴。
                                                書記官  許  麗  花
中      華      民      國      九十三   年      十二     月   二十三   日
                                                                        Ｉ
附件：
臺灣臺中地方法院刑事判決                        九十三年度易字第一九八五號
    公  訴  人  臺灣臺中地方法院檢察署檢察官
    被      告  乙○○
          （原名陳朝佳）
右列被告因偽造文書案件，經檢察官提起公訴（九十三年度偵字第八八五八號），本
院合議庭裁定由受命法官獨任進行簡式審判程序，判決如左：
    主  文
乙○○行使偽造之汽車牌照，足以生損害於公眾及他人，累犯，處有期徒刑陸月，如
易科罰金，以佰元折算壹日。扣案偽造之五Ｒ－五一三八號汽車牌照貳面，均沒收
。
    事  實
一、乙○○（原名陳朝佳，於民國九十三年六月二日更名；起訴書誤載原名為乙○○
    、更名為陳朝佳）前曾於八十九年間因施用第一、二級毒品案件，為本院各判處
    有期徒刑十月、七月確定，又於同年間因犯偽造文書罪，由臺灣高等法院臺中分
  院判處有期徒刑五月確定，經合併定應執行刑為有期徒刑一年六月，至九十一年
    十一月八日執行完畢。惟乙○○並無收斂，因違反道路交通管理處罰條例之規定
    ，而為警吊銷其所駕駛自小客車之一四三八－ＨＰ號汽車牌照二面後，為免駕駛
    無牌照之汽車再受處罰，明知真實姓名年籍不詳、綽號「阿西」之成年友人於九
    十三年四月間某日所贈給之五Ｒ－五一三八號車牌二面乃偽造之汽車牌照（上述
    牌照號碼乃盈昌機械有限公司所請領使用），仍收受懸掛在該部自小客車，供外
    出駕駛時使用，而足生損害於警察機關舉發違反道路交通安全事件之正確性及盈
    昌機械有限公司。嗣因乙○○駕駛懸掛上開偽造汽車牌照之自小客車於九十三年
    五月五日二十三時許，行至台中縣沙鹿鎮○○路四六五巷底時，為警盤檢，而查
    獲上情，並扣得上開偽造之汽車牌照二面。
二、案經台中縣警察局清水分局報請臺灣臺中地方法院檢察署檢察官偵查起訴，本院
    裁定進行簡式審判程序。
    理  由
一、被告乙○○經本院訊問後，自白右開事實無誤，認罪在卷。本院查：(一)被告於九
    十三年五月五日二十三時許，在台中縣沙鹿鎮○○路四六五巷底，為警查獲其原
    所駕駛之車牌號碼一四三八－ＨＰ號自小客車改懸掛五Ｒ－五一三八號之汽車牌
    照二面，而扣得此二面車牌等過程，有卷附之台中縣警察局清水分局搜索扣押筆
    錄、扣押物品目錄表、職務報告書各一件及扣案之車牌二面等證物可憑；(二)而五
    Ｒ－五一三八號汽車牌照乃盈昌機械有限公司所請領使用，該公司並無失竊此二
    面車牌等情節，業據證人即該公司負責人甲○○於警詢時證明在卷，並有「車籍
    作業系統－查詢認可資料」一紙附卷足以佐證；(三)又扣案之車牌二面經送鑑定之
    結果，與真牌不符，則有運圓工業有限公司之鑑定報告影本一件在卷可明；(四)從
    上述調查所得之證據，足見被告認罪之自白應與事實相符，亦可採為證據；(五)再
    綜合上開所有證據方法加以判斷，則被告行使偽造之特種文書即汽車牌照之犯行
    ，已事證明確，足可認定。
二、按最高法院六十三台上字第一五五０號判例要旨：「汽車牌照為公路監理機關所
    發給，固具有公文書性質，惟依道路交通安全規則第十二條（舊）規定，汽車牌
    照僅為行車之許可憑證，自屬於刑法第二百十二條所列特許證之一種。對變造汽
    車牌照，即無依同法第二百十一條之變造公文書罪論處之餘地。」，故核被告乙
    ○○所為，係犯刑法第二百十二條、第二百十六條之行使偽造特種文書罪。被告
    前曾於八十九年間因施用第一、二級毒品案件，為本院各判處有期徒刑十月、七
    月確定，又於同年間因犯偽造文書罪由臺灣高等法院臺中分院判處有期徒刑五月
    確定，經合併定應執行刑為有期徒刑一年六月，至九十一年十一月八日執行完畢
    等事實，有臺灣臺中地方法院檢察署刑案資料查註紀錄表、臺灣高等法院被告全
    國前案紀錄表各一件附卷可查，其於上述案件受有期徒刑之執行完畢後，五年以
    內再犯本件有期徒刑以上之罪，構成累犯，應依刑法第四十七條之規定，加重其
    刑。爰審酌被告已有多項前科，素行不佳，於本身所使用之汽車牌照經吊銷後，
    仍不循規蹈矩，為圖本身之便利，刻意取來偽造之牌照使用，不僅法治觀念薄弱
    ，也彰顯其行為具有相當之可責性，不宜從輕寬縱，乃再參酌其犯罪之手段、方
    法、所得及坦承犯行之態度等一切情狀，量處如主文所示之刑，並諭知如易科罰
    金之折算標準。至扣案偽造之五Ｒ－五一三八號汽車牌照二面，乃被告所有供本
    件犯罪所用之物，爰依刑法第三十八條第一項第二款，併予宣告沒收。
據上論斷，應依刑事訴訟法第二百七十三條之一第一項、第二百九十九條第一項前段
，刑法第二百十二條、第二百十六條、第四十七條、第四十一條第一項前段、第三十
八條第一項第二款，罰金罰鍰提高標準條例第一條前段、第二條，判決如主文。
中      華      民      國    九十三      年    九    月    三十      日
                                        法  官  莊深淵
右正本證明與原本無異。
如不服本判決，應於送達後十日內向本院提出上訴狀（須附繕本），上訴於台灣高等
法院台中分院。
                                        書記官
中      華      民      國      九十三      年    九    月    三十      日
附錄論罪科刑法條
刑法第二百十二條：
偽造、變造護照、旅券、免許證、特許證及關於品行、能力服務或其他相類之證書、
介紹書，足以生損害於公眾或他人者，處一年以下有期徒刑、拘役或三百元以下罰金
。
刑法第二百十六條：
行使第二百十條至第二百十五條之文書者，依偽造、變造文書或登載不實事項或使登
載不實事項之規定處斷。
共1 筆 / 現在第1 筆 ｜友善列印
